# Kelly Alexsandra Seguel Inquiltupa

Estudiante de Publicidad



Kelly.seguel.inquiltupa@gmail.com



+56 940 340 036

# **Objetivo Profesional**

Experiencia en el área de ventas y atención al cliente. Capacidad de disciplina y trabajo en equipo, Siempre disponible para aprender nuevas actitudes que requiera la empresa. Mi objetivo es poder adquirir mayor experiencia y superación personal.

## Antecedentes personales

Rut: 20762083 - 1

Fecha de nacimiento: 01 /11/2001

Nacionalidad: Chilena. Estado civil: Soltera.

Dirección: Nueva San Martín #1859

### Formación académica

#### **Educación Superior**

2020 - hasta la actualidad Actualmente, cursando la carrera de Publicidad

Duoc UC

Escuela de comunicación

#### Educación Media

2015-2019 1° de EM a 4° de EM

Liceo tecnológico Enrique Kirberg B.

#### Educación Básica

2006-2014 1º año Básico a 8º año Básico

Boston college Nueva San Martín.

#### Otros cursos

2015 - 2019 Fotografia digital.

# Experiencia laboral

2020-2020 Tricot

Ayudante polifuncional.

Entrega, control de mercadería, ayuda en inventario y caja.

2021–2021 Lapolar

Reponedora de ropa. Control de mercaderia.

2021–2021 Lider

polifuncional.

Área de pago (cajas), Producción y reposición.

Área pick up. Área panadería.

2021 - 2021

Falabella

polifuncional (temporada de navidad)

Área fsf (piking, clicks, venta por internet)

### **Idiomas**

Español: nativo

Inglés: nivel intermedio.

### Conocimientos informáticos

Microsoft Office: Nivel usuario.

Photoshop: Nivel superior.

### Otros datos de interés

Disponibilidad inmediata. Disponibilidad para viajar.